臺灣高等法院高雄分院刑事裁定
110年度毒抗字第488號
抗  告  人  
即  被  告  莊琍琍



上列抗告人因聲請強制戒治案件，不服臺灣屏東地方法院中華民
國110年11月8日裁定（110年度毒聲字第877號），提起抗告，本
院裁定如下：
    主  文
抗告駁回。
    理  由
一、抗告意旨如附件抗告狀。
二、適用法條之說明
    按觀察、勒戒後，檢察官依據勒戒處所之陳報，認受觀察、
    勒戒人有繼續施用毒品傾向者，檢察官應聲請法院裁定令入
    戒治處所強制戒治，其期間為6 個月以上，至無繼續強制戒
    治之必要為止，但最長不得逾1 年；依前項規定為觀察、勒
    戒或強制戒治執行完畢釋放後，3 年後再犯第10條之罪者，
    適用本條前2 項之規定，毒品危害防制條例第20條第2 項、
    第3 項分別定有明文。
三、本院之判斷
  ㈠抗告人即被告莊琍琍（下稱被告）因施用第一級、第二級毒
    品，前經原審臺灣屏東地方法院以110年度毒聲字第200號裁
    定令入勒戒處所施予觀察、勒戒後，因有繼續施用毒品傾向
    ，經原審據檢察官聲請，依毒品危害防制條例第20條第2 項
    後段規定，諭知被告令入戒治處所施以強制戒治，其期間為
    6 個月以上，至無繼續強制戒治之必要為止，但最長不得逾
    1 年之裁定。有原審法院110年度毒聲字第200號、110 年度
    毒聲字第877號裁定書、法務部○○○○○○○○○○附設觀察勒戒所
    民國110年10月25日高女戒衛字第11007002700號函暨所附有
    無繼續施用毒品傾向證明書及有無繼續施用毒品傾向評估標
    準紀錄表（附於臺灣屏東地方檢察署110年度毒偵字第252號
    案卷）在卷可憑。
  ㈡抗告意旨雖以被告110年1月14日因毒品案件入所執行間，本
    身毒癮亦隨時間淡化戒除，本件強制戒治倚仗理由為所內心
    理醫師評估分為一評、二評，勒戒人之評估時間每人僅不到
    5分鐘，甚至只有2、3分鐘即完成評估，據此評估之標準則
    多數勒戒人皆被裁定以強制戒治居多等情，認為與此次毒品
    危害防制條例修法給予一次觀察勒戒之機會政令厚德相違云
    云為由，指摘原審裁定諭知強制戒治為不當。惟查，前開法
    務部○○○○○○○○○○附設觀察勒戒所民國110年10月25日高女戒
    衛字第11007002700號函附之有無繼續施用毒品傾向證明書
    及有無繼續施用毒品傾向評估標準紀錄表，乃經依法考核任
    用並具有專門技術之人員，本於專業之評估判斷所製作，客
    觀上具備相當之正確性及公信力。茲依卷附前開評估標準紀
    錄表及證明書所示，被告前揭經執行觀察勒戒而進行評估之
    結果，就【前科紀錄與行為表現】項目，其中「靜態因子」
    部分，包括：⑴毒品犯罪相關司法紀錄、⑵首次毒品犯罪年齡
    、⑶其他犯罪相關紀錄、⑷入所時尿液毒品檢驗等4 項，得分
    依序為10分、5分、10分、0分；「動態因子」部分即所內行
    為表現部分，得分為0分；又【臨床評估】項目，其中「靜
    態因子」即物質使用行為部分，包括：⑴多重毒品濫用、⑵合
    法物質濫用、⑶使用方式、⑷使用年數等4 項，得分依序為10
    分、0分、10分、10分；「動態因子」部分，包括：⑴精神疾
    病共病（反社會人格）、⑵臨床綜合評估等2 項，得分依序
    為0 分、4分；【社會穩定度】項目，包括：⑴工作、⑵家庭
    ，含：①家人藥物濫用、②入所後家人是否訪親、③出所後是
    否與家人同住等各項，所得分數則均為0分、0分、5分、0分
    ，綜上合計總分為64分，而經評估為有繼續施用毒品之傾向
    （詳臺灣屏東地方檢察署110年度毒偵字第252號案卷）。原
    審以前開專業之評估為據，認為被告有繼續施用毒品之傾向
    而依法諭知強制戒治，即無不合。被告僅憑自我感覺毒癮已
    隨時間淡化，及接受心理醫師評估之時間過短而指摘原裁定
    認定不當，顯有誤會。
  ㈢綜上所述，本件被告以原裁定為不當而提起抗告，請求本院
    撤銷原裁定，即無理由，應予駁回。
據上論結，應依刑事訴訟法第412 條，裁定如主文。 
中　　華　　民　　國　　110 　年　　12　　月　　23　　日
               刑事第八庭   審判長法  官  邱明弘
                                  法  官  黃宗揚
                                  法  官  陳松檀
以上正本證明與原本無異。
不得再抗告。
中　　華　　民　　國　　110 　年　　12　　月　　23　　日
　　　　　　　　　　　　　　　　　書記官  李佳旻